臺灣高等法院高雄分院刑事判決　　　　 96年度上易字第968號
上　訴　人
即　被　告　甲○○
選任辯護人　施秉慧律師
　　　　　　焦文城律師
　　　　　　楊啟志律師
上列上訴人因被告違反著作權法案件，不服臺灣高雄地方法院96
年度易字第1474號中華民國96年8 月15日第一審判決（起訴案號
：臺灣高雄地方法院檢察署96年度偵字第5399號），提起上訴，
本院判決如下：
     主  文
上訴駁回。
    事  實
一、甲○○自民國96年2 月7 日起，於高雄市三民區○○○路78
    號經營「好來屋企業社」，其明知「伍佰精選集- 挪威的森
    林」係滾石國際音樂股份有限公司（以下簡稱滾石公司）享
    有著作財產權之音樂著作，竟基於明知係侵害著作權之光碟
    重製物，意圖散布而公開陳列之犯意，於同年2 月9 日將其
    向他人購入之盜版「伍佰精選集- 挪威的森林」光碟片1 片
    ，公開陳列於「好來屋企業社」設於店外之選購架上，欲以
    新台幣（下同）10元之價格，意圖散布販售予不特定人。嗣
    為警於同日15時30分許臨檢時查獲，並扣得該光碟1 片。
二、案經滾石公司訴由高雄市政府警察局三民第一分局報告臺灣
    高雄地方法院檢察署檢察官偵查起訴。
    理  由
一、上揭事實，業據上訴人即被告甲○○於偵查及原審審理中坦
    承不諱，核與證人蔡岳峰於警詢、證人李建德於原審審理時
    證述情節相符，並有財團法人國際唱片業交流基金會鑑定書
    1 紙、「伍佰精選集- 挪威的森林」盜版光碟1 片扣案可資
    佐證，被告自白與事實相符。
二、被告於本院審理中雖辯稱：本件扣案之光碟並非置於選購架
    上，而係放在櫃檯內，由警察自櫃檯內取出，且該光碟係供
    自己使用，並非供販賣用等語。而證人乙○○在本院審理中
    雖證稱：當日有看到警察到櫃檯內找東西，並將之放在紙箱
    內，惟其亦稱不確定扣案之光碟是否為警察自櫃檯內取出等
    語，從而尚難以其所述為被告有利之認定。再者，本件係警
    察前往被告所經營之前開商店臨檢，因在該店門口之選購架
    上發現扣案之盜版光碟，且選購架上有價格標示，而以現行
    犯名義逮捕被告，並將該盜版光碟扣押之事實，業經證人即
    警察李建德在原審證述明確（原審卷第34頁至38頁）。復參
    酌證人乙○○亦稱被告之店門口置有選購架，足見證人李建
    德所述可以採信。又被告如非有意販賣本件扣案之光碟，何
    須將之置於選購架上，並標示售價，復於偵查及原審審理中
    一再承認犯罪，足見被告所辯不足採信。本件事證明確，被
    告犯罪行為可以認定。
三、核被告所為，係犯著作權法第91條之1 第3 項之明知係侵害
    著作財產權之重製光碟意圖散布而陳列罪，公訴意旨雖認被
    告係犯明知係侵害著作財產權之光碟重製物而散布罪，然被
    告既尚未賣出，即未達「散布」，公訴意旨所援引之罪名似
    有未洽，然因屬同一條項之罪，故不另變更起訴法條。
四、原審認被告罪證明確，因而適用著作權法第91條之1 第3 項
    、第98條，刑法第11條、第41條第1 項前段、中華民國96年
    罪犯減刑條例第2 條第1 項第3 款、第7 條、第9 條規定，
    並審酌被告明知扣案光碟為盜版光碟意圖散布而陳列，侵害
    滾石公司之著作財產權，顯有非是，然念其於原審坦承犯行
    ，其陳列之盜版光碟數量僅有1 片，危害情節尚輕等一切情
    狀，量處有期徒刑6 月，並諭知易科罰金之折算標準。又被
    告所犯上開罪名，係於96年4 月24日以前所為，合於中華民
    國96年罪犯減刑條例第2 條第1 項第3 款規定所定之減刑條
    件，應減其宣告刑2 分之1 。至扣案「伍佰精選集- 挪威的
    森林」盜版音樂光碟1 片，係侵害著作財產權之光碟重製物
    ，應依著作權法第98條之規定，併予宣告沒收。其認事用法
    ，核無不合，量刑亦屬允當。被告上訴意旨否認犯罪，指摘
    原判決不當，為無理由，應予駁回。
據上論斷，應依刑事訴訟法第368條，判決如主文。
本案經檢察官陳建年到庭執行職務。
中　　華　　民　　國　　96　　年　　11　　月　　27　　日
                  刑事第三庭    審判長法  官　周賢銳
                                      法  官  趙文淵
                                      法  官  黃仁松
以上正本證明與原本無異。
本判決不得上訴。
中　　華　　民　　國　　96　　年　　11　　月　　27　　日
　　　　　　　　　　　　　　　　　　　書記官  馬蕙梅
附錄本判決論罪科刑法條：
著作權法第91條之1
擅自以移轉所有權之方法散布著作原件或其重製物而侵害他人之
著作財產權者，處3 年以下有期徒刑、拘役，或科或併科新臺幣
五十萬元以下罰金。
明知係侵害著作財產權之重製物而散布或意圖散布而公開陳列或
持有者，處3 年以下有期徒刑，得併科新臺幣7 萬元以上75萬元
以下罰金。
犯前項之罪，其重製物為光碟者，處6 月以上3 年以下有期徒刑
，得併科新臺幣20萬元以上2 百萬元以下罰金。但違反第87條第
4 款規定輸入之光碟，不在此限。
犯前二項之罪，經供出其物品來源，因而破獲者，得減輕其刑。
